【裁判字號】    99,家聲,339
【裁判日期】    990521
【裁判案由】    終結遺產管理人職務
【裁判全文】
臺灣臺北地方法院民事裁定             99年度家聲字第339號
聲  請  人  財政部國有財產局臺灣北區辦事處
法定代理人  甲○○
相  對  人
即被繼承人  乙○○(亡)生前最.
上列聲請人聲請終結遺產管理人職務事件，本院裁定如下：
    主  文
准予解任財政部國有財產局臺灣北區辦事處為被繼承人乙○○（
男，民國○○○年○月○○日生，身分證統一編號：Ｚ0000
00000號）之遺產管理人。
    理  由
一、本件聲請意旨略以：聲請人前經本院以九十七年度財管字第
    八號裁定指定聲請人為被繼承人乙○○之遺產管理人，並依
    前揭裁定及本院九十七年度家催字第一七三號裁定，對被繼
    承人乙○○之繼承人、債權人及受遺贈人為公示催告，期限
    分別於民國九十八年二月二十六日（對繼承人）、九十八年
    十一月十三日（對債權人及受遺贈人）屆滿，另被繼承人乙
    ○○於九十五年一月十六日死亡，其大陸地區繼承人聲明繼
    承期限亦於九十八年一月十五日屆滿。而被繼承人乙○○遺
    有臺北市○○區○○段二小段三七六、三七六之一地號兩筆
    土地及一○七號建物（應有部分均為五分之一），其上嚴歸
    欉設定抵押權登記，擔保債權新臺幣（下同）十萬元，然因
    其請求權已罹於時效，且實行抵押權之除斥期間經過，聲請
    人訴請塗銷該等抵押權登記，經本院九十八年度司北簡調字
    第五八七號塗銷抵押權登記事件調解成立，業將嚴歸欉之抵
    押權登記塗銷。此外，於公示催告期間無人對本案遺產主張
    權利，另本院九十八年十二月三十一日北院隆家家九十八科
    繼一八五一第○九八○○○七五七九號函覆，自九十五年一
    月十六日至九十八年十二月二十三日止，並未受理利害關係
    人聲明繼承，是聲請人以預算墊付乙○○遺產即土地所積欠
    之地價稅及因管理遺產所支付之必要費用共四萬三千四百九
    十一元後，業依民法第一千一百八十五條規定，將乙○○所
    遺房屋及兩筆土地收歸國庫在案。茲因被繼承人乙○○已無
    遺產可資管理，聲請人無續為其遺產管理人之必要，爰聲請
    准予解任其遺產管理人職務等語。
二、按法院選任之遺產管理人於職務執行完畢後，應向法院陳報
    處理遺產之狀況並提出有關文件；親屬會議選定之遺產管理
    人，有其他重大事由者，法院得依利害關係人或檢察官之聲
    請，徵詢親屬會議及利害關係人或檢察官之意見後解任之，
    非訟事件法第一百五十五條、第一百四十八條第三款定有明
    文。
三、經查，聲請人主張之事實，業據提出本院九十七年度財管字
    第八號民事裁定及確定證明書影本、九十七年度家催字第一
    七三號民事裁定、九十七年二月二十七日、九十七年五月十
    四日民眾日報公告、土地建物查詢資料三份、調解筆錄、本
    院北院隆家家九十八科繼一八五一第○九八○○○七五七九
    號函影本、土地登記謄本影本二份、建物登記謄本影本、相
    關支出收據影本為證，並經本院依職權調閱上開民事卷宗查
    核屬實，足堪信為真實。是聲請人既已無續為遺產管理人之
    必要，本院因聲請人之聲請，自得依非訟事件法第一百五十
    三條第一項準用同法第一百四十八條第三款規定予以解任。
四、爰裁定如主文。
中    華    民    國    99    年    5     月    21    日
                          家事法庭法  官  文衍正
以上正本證明與原本無異
如不服本裁定應於送達後10日內向本院提出抗告狀，並繳納抗告
費新臺幣1,000元。
中    華    民    國    99    年    5     月    21    日
                                  書記官  陳俐妙

司法院資訊處製作；財團法人民間司法改革基金會備份。
